臺灣雲林地方法院民事簡易裁定
110年度虎簡字第84號
原      告  長鑫資產管理股份有限公司

法定代理人  潘代鼎  
訴訟代理人  王裕程  


被      告  蕭雅文  

上列當事人間請求清償債務事件，本院裁定如下：
    主  文
原告之訴駁回。
訴訟費用由原告負擔。
    理  由
一、原告起訴主張：原告於民國92年10月6日向原債權人即訴外
    人安泰商業銀行股份有限公司（下稱安泰銀行）申請核發卡
    號0000000000000000號之信用卡，額度為新臺幣（下同）10
    0,000元，依信用卡用卡須知第1條第2項約定本件利息為年
    利率百分之19.71；被告持卡消費，於94年11月18日繳交最
    後一期信用卡款後，即未再繳入任何款項，截至95年6月1日
    止，尚積欠本金103,658元未為處理。原告已於95年6月23日
    依金融機構合併法第15條第1項第1款及同法第18條第3項之
    規定，取得訴外人安泰銀行對被告之債權暨從屬之一切權利
    ，爰依債權讓與、消費借貸之法律關係提起本件訴訟等語。
    並聲明：被告應給付原告103,658元，及自95年6月24日起至
    104年8月31日止，按年息百分之19.71計算之利息，暨自104
    年9月1日日起至清償日止，按年息百分之15計算之利息。
二、被告則以：本件債務已經很久了，主張時效抗辯等語資為抗
    辯。
三、確定判決，除別有規定外，確定之終局判決就經裁判之訴訟
    標的，有既判力；確定判決，除當事人外，對於訴訟繫屬後
    為當事人之繼受人者，亦有效力；原告之訴，其訴訟標的為
    確定判決之效力所及者，法院應以裁定駁回之，民事訴訟法
    第400條第1項、第401條第1項、第249條第1項第7款定有明
    文。申言之，確定判決所生之既判力，除使當事人及其繼受
    人就確定終局判決經裁判之訴訟標的法律關係，不得更行起
    訴或為相反之主張外，法院亦不得為與確定判決意旨相反之
    裁判，始能避免同一紛爭再燃，以保護權利，維持法之安定
    及私法秩序，達成裁判之強制性、終局性以及解決紛爭之目
    的。此即訴訟法上所謂一事不再理之原則。故同一事件已有
    確定之終局判決者，不容許當事人再為相反之爭執；而所謂
    同一事件，則指「同一當事人就同一法律關係而為同一之請
    求」，而所謂「同一之當事人」依民事訴訟法第401條第1項
    規定，當然包括「原當事人」以及「於訴訟繫屬後為當事人
    之繼受人」等情形在內。又債務人對於支付命令未於法定期
    間提出異議者，支付命令與確定判決有同一效力，104年7月
    1日修正施行前民事訴訟法第521條第1項定有明文。凡確定
    判決所能生之既判力，支付命令亦皆有之；確定支付命令之
    效力既與確定判決同，其經發該支付命令之法律關係，當事
    人自不得就之更行起訴，否則其訴即屬不合法。
四、經查，原告主張受讓原債權人即訴外人安泰銀行對於被告之
    上開信用卡債權，業據提出信用卡申請資料、債權讓與聲明
    書、安泰銀行催收客戶欠繳明細清單為憑（見本院卷第9至1
    2頁），惟訴外人安泰銀行曾就同一信用卡債權對被告聲請
    核發本院94年度促字第18659號支付命令，於95年1月2日確
    定，有本院94年度促字第18659號支付命令及確定證明書附
    卷可參（見本院卷第43至44頁），核該支付命令命被告給付
    106,178元，及其中103,658元自94年11月9日起至清償日止
    ，按日息萬分之5.4計算之利息暨違約金，顯已包含原告本
    件訴之聲明請求範圍，原告對於本件全部訴訟標的與上開支
    付命令部分標的為同一債權乙節亦不爭執，應屬基於同一法
    律關係而為同一之請求；又原告對被告之信用卡債權，既係
    自訴外人安泰銀行受讓而取得，是原告應繼受訴外人安泰銀
    行之地位，本件與上開支付命令之當事人亦屬同一。是原告
    提起本件訴訟，與本院94年度促字第18659號確定付命令係
    屬同一事件，且原告受該確定支付命令之既判力所及，原告
    就此同一訴訟標的再行起訴，於法未合，依前揭說明，應予
    駁回。
五、依民事訴訟法第436條第2項、第249條第1項第7款，第95條
    ，第78條，裁定如主文。
中　　華　　民　　國　　110 　年　　9 　　月　　30　　日
                  虎尾簡易庭  法  官  黃麗文
以上正本係照原本作成。
如不服本裁定，應於裁定送達後10日內向本院提出抗告狀，並繳
納抗告費新臺幣1,000元。
中　　華　　民　　國　　110 　年　　9 　　月　　30　　日
                              書記官  曾鈺仁